臺灣高等法院高雄分院刑事判決　　　 100年度上易字第1048號
上　訴　人
即　被　告　蕭福來
上列上訴人因竊盜案件，不服臺灣高雄地方法院100 年度審易字
第2255號中華民國100 年8 月23日第一審判決（起訴案號：臺灣
高雄地方法院檢察署100 年度速偵字第188 號），提起上訴，本
院判決如下：
    主  文
上訴駁回。
    理  由
一、按不服地方法院之第一審判決而上訴者，須提出上訴書狀，
    並應敘述具體理由，上訴書狀未敘述上訴理由者，應於上訴
    期間屆滿後20日內補提理由書於原審法院。逾期未補提者，
    原審法院應定期間先命補正。但上訴書狀已敘述理由，惟所
    敘述者非屬具體理由，則屬不符上訴之法定程式，由第二審
    法院以其上訴不合法律上程式，判決駁回，不生定期命補正
    之問題，刑事訴訟法第350 條第1 項、第361 條、第362 條
    、第367 條定有明文。
二、按上開所稱具體理由，係指須就不服之判決為具體之指摘而
    言，如僅泛稱原判決認事用法不當或採證違法、判決不公等
    ，均非具體理由（法院辦理刑事訴訟案件應行注意事項第16
    2 點參照）；復按所謂具體理由，必係依據卷內既有訴訟資
    料或提出新事證，指摘或表明第一審判決有何採證認事、用
    法或量刑等足以影響判決本旨之不當或違法，而構成應予撤
    銷之具體事由，始克當之（例如：依憑證據法則具體指出所
    採證據何以不具證據能力，或依憑卷證資料，明確指出所為
    證據證明力之判斷如何違背經驗、論理法則）；倘僅泛言原
    判決認定事實錯誤、違背法令、量刑失之過重或輕縱，而未
    依上揭意旨指出具體事由，或形式上雖已指出具體事由，然
    該事由縱使屬實，亦不足以認為原判決有何不當或違法者（
    例如：對不具有調查必要性之證據，法院未依聲請調查亦未
    說明理由，或援用證據不當，但除去該證據仍應為同一事實
    之認定），皆難謂係具體理由，俾與第二審上訴制度旨在請
    求第二審法院撤銷、變更第一審不當或違法之判決，以實現
    個案救濟之立法目的相契合，並節制濫行上訴（最高法院97
    年度台上字第892 號判決意旨參照）。是如上訴理由書狀並
    未依據卷內訴訟資料，具體指摘原判決認事用法有何違法或
    不當之情形，即屬上訴未敘述具體理由。
三、上訴人即被告蕭福來因犯刑法第321 條第1 項第3 款攜帶兇
    器竊盜罪，經原審判處有期徒刑10月暨扣案油壓剪2 把、穿
    釘18支、飼料袋7 個均沒收在案。經被告於100 年9 月6 日
    具狀提起上訴之理由略以：「被告已坦承犯行，深自後悔不
    已，已改過遷善，攜帶之兇器雖客觀上對人產生威脅，但係
    竊取電纜所必備，原審適用加重竊盜罪論處，不符合社會常
    理與認知，被告犯罪應屬微罪不舉、情堪憫恕、暫不執行為
    當，為此提起上訴」云云。
四、經查：
（一）被告犯本件攜帶兇器竊盜罪之犯罪事實，業據被告於警、
      偵及原審坦承不諱，原審則調查被告上開自白，認與證人
      莊心幟於警詢中之證述相符，復有卷附高雄市政府警察局
      六龜分局扣押筆錄暨扣押物品目錄表、贓物認領保管單、
      照片、扣案工具等可稽，因認被告所犯上開攜帶兇器竊盜
      犯行已然明確，並就被告所辯攜帶兇器係單純工作上需用
      之工具，並無心存傷人之意思屬於普通竊盜云云，詳予指
      駁，從形式上觀察並無任何憑空推論之情事，所為論斷，
      亦與經驗法則、論理法則，均屬無違，被告上訴理由所指
      ，均難佐為其翻異前詞提起上訴之具體理由，無從據認原
      判決所為上開認事、用法，有何違法或違背經驗、論理法
      則等不當，而合於本院得以撤銷原判決之情形，此部分上
      訴自屬未敘述具體理由。
（二）次按，關於刑之量定，係實體法上賦予法院得為自由裁量
      之事項，倘其未有逾越法律所規定之範圍，或濫用其權限
      ，即不得任意指摘為違法（最高法院75年台上字第7033號
      判例要旨足參）；被告犯後坦承犯行，僅是犯罪後之態度
      問題，可供量刑之參考，但與犯罪情狀可憫恕之情形不同
      ，亦無微罪不舉或邀緩刑寬典可言，本件量刑部分，經原
      審審酌被告身心無礙，不思以己力正當賺取財物，反圖不
      勞而獲，竟攜帶兇器竊取被害人之電纜線，不僅任意侵害
      他人之財產權，更影響社會治安，所為實不足取；參以被
      告犯後坦承犯行、所竊財物之價值不高、未持兇器攻擊他
      人、攜帶兇器之種類、數量，及其智識程度為高職畢業，
      從事資源回收，收入不定等一切情狀，量處有期徒刑10月
      及沒收扣案之犯罪所用之物，經核尚屬允當，並無有何未
      合乎法律之目的，違背內部性界限，而屬權利濫用之違法
      ，或違反比例原則、平等原則、公平正義等法則。
五、綜上所述，被告上開上訴理由，均非依據卷內訴訟資料或提
    出新事證，具體指摘或表明原判決有何足以影響關於被告犯
    罪之認定或量刑之不當或違法，而構成應予撤銷之具體事由
    ，且被告於上訴期間屆滿後之20日內（被告於100 年8 月31
    日收受原判決之送達，見原審卷第32頁），未再補提其他上
    訴具體理由，則被告之上訴自與刑事訴訟法第361 條第2 項
    所稱「具體理由」顯非相當，足認被告之上訴，違背法律上
    之程式，爰不經言詞辯論，逕行判決駁回上訴。
據上論斷，應依刑事訴訟法第367 條前段、第372 條，判決如主
文。
中    華    民    國   100    年    11    月    1     日
                  刑事第三庭    審判長法  官  張意聰
                                      法  官  莊松泉
                                      法  官  簡志瑩
以上正本證明與原本無異。
不得上訴。
中    華    民    國   100    年    11    月    1     日
                                      書記官  吳新貞
附錄本判決論罪科刑法條：
中華民國刑法第321條
犯竊盜罪而有下列情形之一者，處6 月以上、5 年以下有期徒刑
，得併科新臺幣10萬元以下罰金：
一、侵入住宅或有人居住之建築物、船艦或隱匿其內而犯之者。
二、毀越門扇、牆垣或其他安全設備而犯之者。
三、攜帶兇器而犯之者。
四、結夥三人以上而犯之者。
五、乘火災、水災或其他災害之際而犯之者。
六、在車站、埠頭、航空站或其他供水、陸、空公眾運輸之舟、
    車、航空機內而犯之者。
前項之未遂犯罰之。